臺灣高雄地方法院刑事判決　　　　　　　　　　　　　九十四年度訴字第二四二號
　　公　訴　人　臺灣高雄地方法院檢察署檢察官
　　被　　　告　乙○○　男　五.
右列被告因毒品危害防制條例案件，經檢察官提起公訴（九十三年度毒偵字第二四二
七號）及移送併案（九十三年度毒偵字第四０四三號），被告於本院準備程序為有罪
之陳述，經合議庭裁定由受命法官依簡式審判程序獨任審理，判決如左：
    主  文
乙○○連續施用第一級毒品，累犯，處有期徒刑壹年。扣案第一級毒品海洛因玖包（
合計驗後淨重拾肆點肆肆公克，空包裝重肆點肆柒公克）沒收銷燬之。又施用第二級
毒品，累犯，處有期徒刑參月。應執行有期徒刑壹年貳月。扣案第一級毒品海洛因玖
包（合計驗後淨重拾肆點肆肆公克，空包裝重肆點肆柒公克）沒收銷燬之。
    事  實
一、乙○○曾於民國九十二年間因施用毒品案件，經本院以九十二年度毒聲字第一０
    七０號裁定送觀察勒戒執行後，認無繼續施用毒品傾向，由臺灣高雄地方法院檢
    察署檢察官於九十二年四月七日以九十二年度毒偵字第五六一號為不起訴處分確
    定。另於九十二年間因違反毒品危害防制條例案件，經本院以九十二年度訴字第
    七四四號判處有期徒刑一年二月確定，於九十三年三月十九日縮刑期滿執行完畢
    ，詎仍未知悔改，明知海洛因、甲基安非他命業經公告列為毒品危害防制條例第
    二條第二項第一款、第二款之第一級、第二級毒品，不得非法持有、施用，竟於
    前次觀察、勒戒執行完畢後五年內，仍未戒除施用毒品之習性，分別基於施用第
    一級毒品海洛因之概括犯意，及施用第二級毒品甲基安非他命之犯意，先後自九
    十三年五月十日至同年七月二十四日十五時許，在其位於高雄縣梓官鄉○○○路
    二五一巷十一號處，以將海洛因摻入香菸中吸食之方式，施用海洛因多次，平均
    每日施用一次；又在同年五月十日晚上某時刻，以將甲基安非他命摻入香菸中吸
    食之方式，施用甲基安非他命一次。嗣先後於同年五月十日十九時三十分許在高
    雄縣梓官鄉○○○路二三五巷九十三號二樓，及同年七月二十四日十五時許在高
    雄縣岡山鎮○○○路等處為警查獲，並扣得第一級毒品海洛因九小包（合計驗後
    淨重十四點四四公克，空包裝重四點四七公克），又採樣被告尿液經送驗結果，
    呈甲基安非他命及嗎啡陽性反應，始悉上情。
二、案經高雄縣政府警察局岡山分局報請臺灣高雄地方法院檢察署檢察官偵查起訴及
    併案審理。（併案報告機關：高雄縣政府警察局岡山分局）
    理  由
一、本件被告違反毒品危害防制條例案件，所犯係死刑、無期徒刑、最輕本刑為三年
    以上有期徒刑以外之罪，其於準備程序中就被訴事實為有罪之陳述，經法官告知
    簡式審判程序之旨，並聽取公訴人及被告之意見後，經本院裁定由受命法官獨任
    進行簡式審判程序，合先敘明。
二、訊據被告乙○○對於右揭事實坦承不諱，另經警將被告遭查獲時所採集之尿液送
    驗，二次鑑驗結果分別呈現嗎啡及甲基安非他命陽性反應、嗎啡陽性反應，此有
    尿液採證代碼對照表、高雄醫學大學附設中和紀念醫院九十四年二月七日九四０
    二─五九號、九十三年九月二十一日九三０九─三一一號濫用藥物尿液檢驗報告
    各一份在卷可稽。又扣案之白粉九包，經送請法務部調查局檢驗結果，均含第一
    級毒品海洛因成份，有該局九十三年九月七日調科壹字第二二００一七八六四號
    鑑定通知書一紙附卷可參，足認被告自白與事實相符，應堪採信。又被告前於九
    十二年間因施用毒品案件，經本院裁定送觀察、勒戒，認無繼續施用毒品傾向，
    由檢察官於九十二年四月七日以九十二年度毒偵字第五六一號為不起訴處分確定
    乙節，有臺灣高等法院被告全國前案紀錄表、不起訴處分書各一紙在卷可查，是
    被告於觀察勒戒執行完畢釋放後，五年內再犯本件施用毒品犯行。本件罪證明確
    ，犯行洵堪認定，應依法論科。
三、按海洛因及甲基安非他命業經公告列為毒品防害防制條例第二條第二項第一、二
    級毒品，不得非法持有、施用。核被告所為，係犯毒品危害防制條例第十條第一
    項、第二項之施用第一級、第二級毒品罪。至被告施用第一、二級毒品時持有第
    一、二級毒品海洛因、甲基安非他命之低度行為，應為施用第一、二級毒品之高
    度行為所吸收，爰不另論罪。被告先後數次施用第一級毒品海洛因之行為，時間
    緊接，方法相同，所犯皆係同一罪名之罪，顯係基於概括犯意為之，應依連續犯
    規定論以一罪。又被告所犯上開二罪間，犯意各別，罪名不同，應分論併罰。移
    號），因與本件起訴部分，有連續犯之裁判上一罪之關係，已如上述，為起訴效
    力所及，本院自應併予審理，附此敘明。又被告於九十二年間因違反毒品危害防
    制條例案件，經本院以九十二年度訴字第七四四號判處有期徒刑一年二月確定，
    於九十三年三月十九日縮刑期滿執行完畢，有臺灣高等法院被告全國前案紀錄表
    在卷可憑，其於五年之內再犯本件有期徒刑以上之罪，為累犯，應依刑法第四十
    七條規定，加重其刑。爰審酌被告再次觸犯施用毒品之犯行，前經觀察、勒戒，
    仍未能斷戒施用毒品惡習，顯見其意志不堅，缺乏勒戒動機。惟念及其施用毒品
    係對己身殘害，並未造成他人具體危害，且能於犯後時坦承犯行，態度尚稱良好
    等一切情狀，分別量處如主文所示之刑，並定其應執行之刑。末扣案白色粉末九
    包，有海洛因成份（合計驗後淨重十四點四四公克，空包裝重四點四七公克），
    為第一級毒品海洛因，爰依同條例第十八條第一項前段之規定沒收銷燬之（包裝
    袋與之不能析離，亦應併沒收銷燬之），至鑑驗耗用之海洛因因已滅失，爰不為
    沒收併銷燬之諭知。至於同案查獲為警扣得之塑膠吸管、注射針筒、玻璃吸食器
    、橡皮管、海洛因五十一包等物，分係同時查獲之劉明宗、曾萬進等人所有之物
    ，尚無積極證據足以證明與被告本件施用毒品犯行間有何關聯，爰不併予沒收。
據上論斷，應依刑事訴訟法第二百七十三條之一第一項、第二百九十九條第一項前段
，毒品危害防制條例第十條第一項、第二項，第十八條第一項前段，刑法第十一條、
第五十六條、第四十七條，第五十一條第五款，判決如主文。
本案經檢察官甲○○到庭執行職務。
中　　　華　　　民　　　國　　九十四　　年　　　三　　　月　　二十二　　日
　　                                臺灣高雄地方法院刑事第十四庭
                                        法  官  林瑋桓
右正本證明與原本無異。
如不服本判決，應於判決送達後十日內，向本院提出上訴狀。
                                        書記官  謝群育
中　　　華　　　民　　　國　　九十四　　年　　　三　　　月　　二十二　　日
附錄本案所犯法條全文
毒品危害防制條例第十條
施用第一級毒品者，處六月以上五年以下有期徒刑。
施用第二級毒品者，處三年以下有期徒刑。
